臺灣板橋地方法院刑事判決             100年度易字第4141號
公  訴  人  臺灣板橋地方法院檢察署檢察官
被      告  林志偉
上列被告因違反毒品危害防制條例案件，經檢察官提起公訴（10
0 年度偵字第26594 號），被告於準備程序中就被訴事實為有罪
之陳述，經本院裁定進行簡式審判程序，判決如下：
    主  文
林志偉持有第二級毒品，處有期徒刑貳月，如易科罰金，以新臺
幣壹仟元折算壹日。扣案之第二級毒品大麻貳包（驗餘淨重共計
零點伍柒公克）沒收銷燬，盛裝上開第二級毒品大麻之包裝
袋貳只均沒收。
    事  實
一、林志偉：(一)於民國94年間，因違反槍砲彈藥刀械管制條例案
    件，經本院以95年度訴字第207 號判處有期徒刑3 年6 月，
    併科罰金新臺幣（下同）8 萬元確定；(二)於94年間，因施用
    第一、二級毒品案件，經本院以94年度訴字第2291號各判處
    有期徒刑7 月、3 月確定，復經本院以96年聲減字第7445號
    裁定各減為有期徒刑3 月又15日、1 月又15日，與上開(一)所
    示不得減刑之有期徒刑3 年6 月定其應執行有期徒刑3 年10
    月確定；(三)於95年間，因施用第二級毒品案件，經臺灣臺北
    地方法院以96年度易字第2189號判處有期徒刑5 月，減為有
    期徒刑2 月又15日確定，與上開(二)所示之有期徒刑3 年10月
    接續執行，於98年10月1 日縮短刑期假釋出監並付保護管束
    ，嗣經撤銷假釋，尚餘殘刑有期徒刑8 月又15日（現正執行
    中，於本案不構成累犯）。
二、詎林志偉仍不知悔改，明知大麻係毒品危害防制條例第2 條
    第2 項第2 款所明定列管之第二級毒品，不得持有，仍基於
    持有第二級毒品大麻之犯意，於100 年7 月23日5 時許，在
    新北市○○區○○路63號之「華江賓館」內，向真實姓名、
    年籍均不詳，綽號「饅頭」之人以1000元之代價，購得大麻
    2 包（驗餘淨重共計0.3573公克）而持有之。嗣於100 年7
    月23日16時許，在上址「華江賓館」第505 號房內為警查獲
    ，並扣得大麻2 包及與本案無關之第一級毒品海洛因2 包、
    第二級毒品甲基安非他命1 包，始悉上情。
三、案經臺灣板橋地方法院檢察署檢察官自動檢舉偵查起訴。
    理  由
一、被告林志偉所犯係死刑、無期徒刑、最輕本刑為3 年以上有
    期徒刑以外之罪，其於準備程序中就前揭被訴事實為有罪之
    陳述，經本院告知簡式審判程序之旨，並聽取被告與公訴人
    之意見後，認無不得或不宜改依簡式審判程序進行之情事，
    依刑事訴訟法第273 條之1 第1 項、第284 條之1 規定，裁
    定本案進行簡式審判程序；且依刑事訴訟法第273 條之2 及
    第159 條第2 項規定，不適用傳聞法則有關限制證據能力之
    相關規定，合先敘明。
二、上揭犯罪事實，業據被告於本院準備程序及審理時均自白不
    諱，並有新北市政府警察局海山分局搜索、扣押筆錄，扣押
    物品目錄表、臺灣檢驗科技股份有限公司於100 年8 月11日
    所出具報告編號UL/2011/00000000號濫用藥物檢驗報告、新
    北市政府警察局海山分局毒品案件尿液檢體編號及姓名對照
    表各1 份在卷可稽。扣案之綠色乾燥植物碎屑1 包，經送鑑
    定後，認淨重0.2640公克，取樣0.0154公克，餘重0.2486公
    克；淡綠色乾燥植物碎屑1包，經送鑑定後，認淨重0.1140
    公克，取樣0.0053公克，餘重0.1087公克，均檢出含有大麻
    之成分等節，亦有交通部民用航空局航空醫務中心100 年8
    月22日航藥鑑字第1004293 號毒品鑑定書1 紙附卷可考（見
    100 年度毒偵字第5114號偵查卷宗第94頁），復有上開大麻
    2 包扣案可資佐證。足徵被告任意性自白與事實相符，均堪
    採信。本案事證明確，被告犯行洵堪認定，應依法論科。
三、按大麻係毒品危害防制條例第2 條第2 項第2 款所明定列管
    之第二級毒品。是核被告所為，係犯毒品危害防制條例第11
    條第2項之持有第二級毒品罪。爰審酌被告持有上開毒品，
    顯可能滋生其他犯罪，惡化治安，惟所持有之毒品數量甚微
    ，所生危害非重，兼衡被告之品行、智識程度、生活狀況、
    犯罪之動機、目的、手段、坦承犯行之犯罪後態度等一切情
    狀，量處如主文所示之刑，並諭知易科罰金之折算標準。
四、扣案之大麻2 包（驗餘淨重共計0.3573公克），為本案查獲
    之第二級毒品，應依毒品危害防制條例第18條第1 項前段規
    定宣告沒收銷燬（因鑑定所需而取樣耗用之大麻共計0.0207
    公克，既已滅失，自毋庸為沒收銷燬之諭知，併此敘明）；
    至扣案用以盛裝上開大麻之包裝袋2 只，於鑑定時既可與大
    麻分別秤重，足證可與大麻析離，且係用於包裹毒品，防其
    裸露、潮濕，便於持有、攜帶與施用，均係被告所有供犯本
    案持有第一級毒品罪所用之物，爰依刑法第38條第1 項第2
    款規定，均併予宣告沒收。至扣案之海洛因2 包及甲基安非
    他命1 包，均與本案被告持有大麻犯行無涉，且係被告另涉
    犯施用第一、二級毒品罪嫌之重要證物，自無從在本案有罪
    判決之主刑下宣告沒收（最高法院94年度臺上字第1227號判
    決意旨參照），附此敘明。
據上論斷，應依刑事訴訟法第273 條之1 第1 項、第299 條第1
項前段，毒品危害防制條例第11條第2 項、第18條第1 項前段，
刑法第11條、第41條第1 項前段、第38條第1 項第2 款，判決如
主文。
本案經檢察官陳建良到庭執行職務。
中    華    民    國   100    年    12    月    23    日
                  刑事第十八庭  法  官    羅惠雯
上列正本證明與原本無異。
如不服本判決，應於判決送達後10日內敘明上訴理由，向本院提
出上訴狀 (應附繕本) ，上訴於臺灣高等法院。其未敘述上訴理
由者，應於上訴期間屆滿後20日內向本院補提理由書「切勿逕送
上級法院」。
                                書記官    謝怡貞
中    華    民    國   100    年    12    月    26    日
附錄本案論罪科刑法條全文：
毒品危害防制條例第11條
持有第一級毒品者，處3 年以下有期徒刑、拘役或新臺幣5 萬元
以下罰金。
持有第二級毒品者，處2 年以下有期徒刑、拘役或新臺幣3 萬元
以下罰金。
持有第一級毒品純質淨重十公克以上者，處1 年以上7 年以下有
期徒刑，得併科新臺幣1 百萬元以下罰金。
持有第二級毒品純質淨重二十公克以上者，處6 月以上5 年以下
有期徒刑，得併科新臺幣70萬元以下罰金。
持有第三級毒品純質淨重二十公克以上者，處3 年以下有期徒刑
，得併科新臺幣30萬元以下罰金。
持有第四級毒品純質淨重二十公克以上者，處1 年以下有期徒刑
，得併科新臺幣10萬元以下罰金。
持有專供製造或施用第一級、第二級毒品之器具者，處1 年以下
有期徒刑、拘役或新臺幣1 萬元以下罰金。